【裁判字號】    91,上訴,2638
【裁判日期】    920128
【裁判案由】    贓物
【裁判全文】
臺灣高等法院刑事判決                  九十一年度上訴字第二六三八號
    上  訴  人
    即  被  告  戊○○  男民.
                辛○○  男民.
                乙○○  男民.
    共      同
    選任辯護人  王東山  律師
                李美寬  律師
                許文生  律師
右上訴人，因贓物案件，不服臺灣臺北地方法院，九十年度訴字第一二一四號，中華
民國九十一年七月三十日第一審判決（起訴案號：臺灣臺北地方法院檢察署八十九年
度偵字第二０一四號）提起上訴，本院判決如左：
    主    文
上訴駁回。
辛○○、乙○○均緩刑肆年。
    事實
一、戊○○明知姓名年籍不詳、綽號「姊仔」（台語發音以下同）之成年女子係竊車
    集團成員，「姊仔」所交付之機車均為竊盜所得之贓物，竟仍基於常業贓物之犯
    意，於民國八十八年十二月間受「姊仔」之託，以輕型機車每部新臺幣（下同）
    三千元、重型機車每部四千元之代價，為其拆換竊得贓車之車牌及引擎殼。「姊
    仔」並尋得臺北市○○路五三八號房屋，由戊○○於八十八年十二月十日左右出
    面承租後，做為拆換贓車之處所。同年十二月二十五日左右，「姊仔」即陸續將
    其竊車集團成員所竊得、如附表一所示贓車交付予戊○○拆換車牌及引擎殼，戊○○並分別自八十九年一月初、一月六日左右起，以拆換一部機車一千元至二千
    元元之代價，分別依序僱用與其有常業贓物犯意聯絡之辛○○、乙○○在上址從
    事拆換贓車工作。拆換方法係渠三人將該贓車上之車牌及引擎殼卸下，再換裝成
    由戊○○或「姊仔」合法購得、未報失竊之如附表二所示車牌及引擎殼，即以俗
    稱「借屍還魂」之方式將贓車車牌及引擎殼拆換後而為之寄藏，使偵查犯罪機關
    無從查緝，俾利「姊仔」等人銷贓，戊○○、辛○○、乙○○三人並恃此所得以
    維生。嗣於八十九年一月十日十五時許，在上扯為警據報查獲，扣得附表一編號
    一至六尚未拆換車牌及引擎殼之贓車六輛，附表二編號一至七業已拆換完畢之贓
    車七輛，附表一編號七業已拆換完畢贓車遺留之車牌，附表二編號八至三七戊○○或「姊仔」購得之未報失竊機車車牌、引擎殼，附表三戊○○所有供拆換贓車
    所用之工具。另又依戊○○於警訊中所供，於八十九年一月三十一日，在臺北縣
    、市交界華中橋下打撈後，扣得附表一編號八至四三已拆換完畢贓車遺留之車牌
    、引擎殼或引擎。
二、案經臺北縣警察局中和分局報告臺灣臺北地方法院檢察署檢察官偵查起訴。
    理  由
一、訊據上訴人即被告戊○○承認有如右揭犯罪事實所載部分之贓物犯行，訊據上訴
    人即被告辛○○、乙○○均矢口否認有右揭之常業贓物犯行，被告辛○○辯稱：
    伊於查獲當日係至案發地點找戊○○，詎伊一至案發地點，即為警逮捕云云，被
    告乙○○則以其在戊○○之兄開設之店當學徒，戊○○說他那裡欠人手，託他哥
    請伊過去幫忙幾天，當時並不知道戊○○那些機車係贓車云云。惟查：
    （一）右揭犯罪事實，業據被告戊○○、辛○○及乙○○迭於警訊及偵查之中坦
          承不諱，被告戊○○於警訊中供稱：贓車係由綽號「姊阿」之女子竊取後
          交予伊拆解，而臺北市○○路五三八號之房屋亦是由「姊阿」尋覓後由伊
          出面承租，伊已拆解組裝好、並交予「姊阿」的機車共五十餘台，乙○○
          、辛○○有幫忙伊拆解組裝贓車，而伊將拆解後的車牌及引擎殼等放置在
          黑色大垃圾袋內，丟至華中橋橋下水流處等語（偵查卷第六頁至第十頁
          參照），嗣於偵查中供稱：伊以一天一千元至二千元之代價僱用辛○○，
          乙○○乃是以拆解一部贓車一千元至二千元之代價僱用等語（偵查卷第
          七頁參照），被告辛○○於警訊及偵查中均供稱：伊係自八十九年元月初
          受雇於戊○○至萬大路工作，共拼裝過三、四次贓車，每次工錢一千元至
          二千元不等，另有乙○○亦在該處拼裝贓車，會有人打電話給戊○○之行
          動電話，戊○○旋即外出帶回一部贓車等語（偵查卷第十四頁、偵查卷
          第六頁背面參照），又被告乙○○於警訊及偵查中均供稱：伊於警察查
          獲前四天受雇於戊○○，竊車之人會聯絡戊○○取車回店中，伊所負責之
          工作即與戊○○及辛○○共同將失竊之機車拆裝為合法機車，伊組裝重機
    車一部所得一千五百元至二千元不等，組裝輕型機車一部一千元至一千五
          百元不等，至查獲為止，伊已組裝約十部贓車，而組裝好之機車會有一名
          綽號「姊」之女子至店中將贓車騎走，至於如何銷贓則不知情等語（偵查
          卷第十五頁至第十七頁、偵查卷第六頁背面參照）。足證被告三人均
          有參與拆解組裝贓車之行為。
    （二）證人丙○○於警訊中證述其所使用車號ＨＱＨ－１５６號、引擎號碼ＲＡ
          ３０ＡＨ－１００２８３號之機車於八十九年一月八日十五時許在台北市
          ○○○路一段十三號前失竊之事實（偵查卷第二十六頁背面參照）、證
          人洪淑真於警訊中證述其所使用車號ＢＣＦ－５０１號重機車於八十九年
          一月七日十七時許，在台北市○○路○段一三六號前失竊之事實（偵查卷
          第三頁背面參照）、證人曾國樑於警訊中證述其父曾連福所有、其所使
          用之車號ＰＱＢ－５６７號、引擎號碼ＲＲ０４８８３０號之重機車失竊
          之事實（偵查卷第二頁參照）、證人甲○○於警訊中證述其所有車號Ａ
          ＴＥ－８９３號、引擎號碼ＨＦ０１４４９８號之重機車於八十九年一月
      八日在台北縣永和市○○路二二二號前失竊之事實（偵查卷第二十四頁
          背面參照）、證人蕭逸峰於警訊中證述其所有車號ＯＸＪ－４７３號、引
          擎號碼３ＵＲ－１０３２０２號重機車於八十九年一月六日十三時三十分
          在台北市○○○路○段六七號前失竊之事實（偵查卷第二十一頁背面參
          照）、證人己○○於警訊中證述起所有車號ＩＯＢ－４３８號、引擎號碼
          ６ＴＸ６Ｂ－１１０８０號重機車於八十九年一月七日十八時三十分在台
          北市○○路○段二六五號前失竊之事實（偵查卷第十一頁背面參照）、
          證人吳國威於警訊中證述其所有車號ＢＢＥ－６２８號、引擎號碼３ＵＲ
          －１０２５１８號之機車於八十九年一月七日二十一時三十分在台北市○○○路小南門附近失竊以及警方所查扣之車輛已遭改裝之事實（偵查卷
          第五頁、第六頁參照）、證人劉玉明其所有車號ＺＶＳ－７７５號、引擎
          號碼５ＦＰ－１３１３５９號之輕機車於八十八年十月十四日十七時三十
          分許在台北市○○○路○段一三二號前失竊之事實（偵查卷第一○六頁
          背面參照）、證人楊婷玉於警訊中證述其所有車號ＵＹＴ－７８９號、引
          擎號碼５ＦＰ－１３１６９０號機車於八十八年十月十五日十四時在台北
          市○○路七八號前失竊之事實（偵查卷第八十三頁背面參照）、證人陳
          秀美於警訊時證述其女葉曉玲所有車號ＥＧＣ－０１９號、引擎號碼ＳＢ
          １０ＢＢ－９８２７號機車於八十八年十一月廿九日二十時三十分許在台
          北市○○○路○段一號前失竊之事實（偵查卷第一一五頁背面參照）、
          證人杜明進於警訊中證述其所有車號ＤＸＳ－４７０號、引擎號碼ＳＢ１
          ＯＢＢ－１１５８４６號輕機車於八十八年十月十五日十二時許在北市○○○路六六號前失竊之事實（偵查卷第九時九頁背面參照）、證人蕭艾
          芳於警訊中證述其所有車號ＤＴＥ－００７、引擎號碼ＲＴ０２４４０２
          號輕機車於八十八年十二月一日十六時在台北市○○○路○段一四一號前
          失竊之事實（偵查卷第五十二頁背面參照）、證人鍾義雄於警訊中證述
          其所有車號ＤＳＨ－９７１號、引擎號碼５ＦＰ－１１８８１０號之機車
          於八十八年九月二十三日十四時在台北市○○路、延平南路口失竊之事實
          （偵查卷第七十七頁背面參照）、證人楊惠如於警訊中證述警方於八十
          九年一月三十一日在台北市華中橋下打撈車號ＵＹＥ－３１２號車牌一塊
          為其所有，於八十八年九月二十三日十二時三時分許在永和市○○路一八
          二號前連同機車失竊之事實（偵查卷第七頁背面參照）、證人葉勳達於
          警訊中證述其所有車號ＤＴＣ－３２１號、引擎號碼ＳＢ１０ＢＢ－１１
          ９６００號之機車於八十八年十一月二十九日十三時在台北市○○路三七
          九巷十五號前失竊之事實（偵查卷第九十三頁背面參照）、證人單振嘉
          於警訊中證述臺灣產物保險公司所受理保險車號ＤＳＨ－６３９號、引擎
          號碼５ＦＰ－１１７８７５號之機車失竊並已理賠之事實（偵查卷第四
          十五頁背面參照）、證人吳瓊琪於警訊中證述其所有車號ＢＡＴ－１９１
          號、引擎號碼Ｒ0000000號輕機車於八十八年十一月四日二十二時
          在台北市○○○路四三六號前失竊之事實（偵查卷第四十七頁背面參照
          ）、證人盧武彥於警訊中證述其所有車號ＯＹＴ－３２８號、引擎號碼Ｃ
          Ｚ0000000000號重機車於八十八年十二月十三日十三時許在台
          北縣板橋市○○路○段三號之四失竊之事實（偵查卷第八十五頁背面參
          照）、證人江文禮於警訊中證述警方於八十九年一月三十一日十時許在台
          北市華中橋下所打撈之車號ＢＢＢ－９１８號車牌一塊為其所有，係於八
          十八年十一月三日十八時三十分許在台北市○○○路○段一○六號前失竊
          之事實（偵查卷第九十一頁背面參照）、證人吳洞芳於警訊中證述其子
          吳宜昌所有車號ＢＢＩ－１３９號、引擎號碼ＤＦ00000000號機
          車於八十八年十月十四日在台北市○○○路○段二七二號前失竊之事實（
          偵查卷第五十頁背面參照）、證人劉天印於警訊中證述其子劉明德所有
          車號ＢＹＴ－８７８號、引擎號碼ＲＵＯ２５５８號機車於八十九年一月
          廿二日十六時在中和市○○路失竊之事實（偵查卷第七十九頁背面參照
          ）、證人陳國明於警訊中證述其所有車號ＢＢＥ－８２１號、引擎號碼５
          ＤＣ－４０３０２１號機車於八十八年十二月四日十五時三十分在台北市
          ○○○路三段二號前失竊之事實（偵查卷第八十一頁背面參照）、證人
          宋家勝於警訊中證述其所使用車號ＯＹＭ－６５１號、引擎號碼５ＤＣ－
          ４０５９５３號機車於八十八年十二月四日九時在台北市○○街失竊之事
          實（偵查卷第一一三頁背面參照）、證人施宜杰於警訊中證述其所有車
          號ＢＡＺ－０２０號、引擎號碼５ＤＣ－０３２６１０號機車於八十八年
          十二月三日十九時在台北市○○○路○段三四七號前失竊之事實（偵查卷
          第一一一頁背面參照）、證人林心居於警訊中證述其所有ＯＸＤ－０７
          ６號、引擎號碼ＲＵＯ１７５７６號機車於八十八年十一月四日十六時在
          台北縣三重市○○○路四三號失竊之事實（偵查卷第七十五頁參照）、
          證人陳思賓於警訊中證述其所有車號ＢＡＩ－９１７號、引擎號碼ＲＵＯ
          １１９４２號重機車於八十八年十二月三十一日十一時三十分在台北縣板
          橋市○○路失竊之事實（偵查卷第七十二頁背面參照）、證人林正宗於
          警訊中證述其所有車號ＢＢＲ－０３０號、引擎號碼ＤＧ0000000
          0號重機車於八十八年十二月二日十四時三十分在台北市○○路○段一五
          ○巷二十號前失竊之事實（偵查卷第六十九頁背面參照）、證人游秀珠
          於警訊中證述其所有ＢＢＥ－１１５號、引擎號碼５ＤＣ－０３８４２１
          號重機車於八十八年九月二十三日十三時在台北市○○○路○段二三號前
          失竊之事實（偵查卷第八十八頁背面參照）、證人陳榮達於警訊中證述
          其所有車號ＭＦＩ－１９１號、引擎號碼ＲＵ００９１６７號重機車於八
          十八年九月三十日二十二時在台北市○○路一三一號失竊之事實（偵查卷
          第九十六頁背面參照）、證人郭宗憲於警訊中證述警方於八十九年一月
          三十一日十時許在台北市華中橋下打撈車號ＢＡＷ－３５９號車牌一塊為
          其所有，已於八十八年十一月二十九日二十一時許在台北市○○路七一巷
          八號前連同機車失竊之事實（偵查卷第六十七頁背面參照）、證人陳建
          智於警訊中證述警方於八十九年一月三十一日十時許在台北市華中橋下打
          撈之車號ＢＢＴ－５１５號車牌一塊為其所有，已於八十八年十二月二日
          十八十許在台北市○○路七一巷三十號連同機車失竊之事實（偵查卷第
          六十五頁背面參照）、證人李文宏於警訊中證述其所有車號ＢＡＸ－８２
          ７號重機車於八十八年九月二十二日九時在台北市○○○路○段四十六號
          前失竊之事實（偵查卷第四十三頁參照）、證人黃坤章於警訊中證述警
          方於八十九年一月三十一日十時許在台北市華中橋下打撈之車號ＯＸＴ－
          ２０９號車牌一塊及引擎號碼５ＤＣ－４０１２３５號引擎一個為其公司
          所有，於八十八年十二月三十日十四時許在新莊市連同機車失竊之事實（
          偵查卷第一○二頁背面參照）、證人黃裕財於警訊中證述警方於八十九
          年一月三十一日十時許在台北市華中橋下打撈之車號ＢＢＪ－４１７號車
          牌一個及引擎號碼ＲＵ０１７６７２號引擎一個均為其所有，於八十八年
          十二月四日十八時許在台北市○○路一五○號失竊之事實（偵查卷第一
          ○四頁背面參照）、證人劉俊雄於警訊中證述其所有車牌ＢＢＤ－６３８
          號、引擎號碼５ＦＭ－２００７８８號重機車於八十八年九月二十二日十
          一時在台北市○○○路五二號前失竊之事實（偵查卷第六十三頁背面參
          照）、證人李易韋於警訊中證述警方於八十九年一月三十一日十時許在台
          北市華中橋下打撈之車號ＭＦＢ－８７７號車牌一塊為其所有，於八十八
          年十二月二日十五時三十分許在台北市○○路○段二四向二二號前連同機
          車失竊之事實（偵查卷第六十一頁背面參照）、證人孫建忠於警訊中證
          述其所有車牌ＫＲＶ－８４５號、引擎號碼４ＨＰ－０３５７７０號重機
          車於八十八年九月二十二日十六時在台北市○○○路○段一八九號前失竊
          之事實（偵查卷第一○九頁背面參照）、證人簡榮伸於警訊中證述其所
          有車牌ＢＡＡ－３１２號、引擎號碼ＳＡ２５ＧＡ－１２９５４９號機車
          機車於八十八年十一月廿九日十八時在台北市○○○路○段十五號前失竊
          之事實（偵查卷第五十九頁背面參照）、證人曾威愷於警訊中證述其所
          有車牌ＢＢＬ－９１７號機車於八十八年十月份在板橋市○○路○段失竊
          之事實（偵查卷第四十一頁背面參照）、證人郭智輝於警訊中證述警方
          於八十九年一月三十一日十時許在台北市華中橋下打撈之車號ＧＪＴ－４
          ６８號車牌一個及引擎號碼４ＵＦ－０３７６７９號引擎一個均為其弟郭
          文聖所有，於八十八年十一月三十日六時三十分許在板橋市○○路二三五
          號前連同機車失竊之事實（偵查卷第五十七頁背面參照）、證人林燦珠
          於警訊中證述其所有車牌ＤＳＺ－９２１號、引擎號碼５ＦＰ－１３４８
          ０６號機車於八十八年十月十四日十五時許在台北市○○街一七六號前失
          竊之事實（偵查卷第五十五頁背面參照）、證人丁○○於警訊中證述警
          方所查獲之車牌ＪＪＬ－１９９號、引擎號碼４ＣＷ－０６６１９７號之
          機車即為其所有車牌ＢＢＶ－１０３號、引擎號碼５ＦＭ－２１４０７０
          號之機車，該車業於八十八年十二月三十一日十七時在台北市○○路、金
          山南路口失竊之事實（偵查卷第二十二頁、第二十三頁參照），證明附
          表一編號一至三三、編號三五至四○、編號四二至四四所示機車均確實為
          失竊之贓車，雖證人劉天印供述其機車（編號二十一）失竊時間為八十九
          年一月二十二日，查獲被告係八十九年一月十日，惟打撈時間為八十九年
          一月三十一日，尚難據此認非被告所丟棄之車牌。又證人王裕興於警訊中
          證稱：其所有車牌ＧＥＬ－２６５號、引擎號碼ＣＩ－０１０８８０號之
          重機車已於八十八年十一月底以六千元之代價售予林文友等語（偵查卷
          第十八頁參照），證人林文友乃於警訊中供稱：於八十八年十一月底，一
          名綽號「阿賢」之男子（經於警局當場指認為被告戊○○）至其所開設之
          機車行以七千元之代價收購車牌ＧＥＬ－２６５號、引擎號碼ＣＩ－０１
          ０８８０號之重機車一部等語（偵查卷第十九頁、第二十頁參照），證
          明附表二編號二十七之車牌及引擎殼為被告戊○○為拆解贓車而購買取得
          未報失竊之車牌及引擎殼，而證人吳國威、丁○○上開於警訊中之證詞亦
          可證明被告三人係將贓車上之車牌及引擎殼卸下，再換裝成合法購得、未
          報失竊之車牌及引擎殼，即以俗稱「借屍還魂」之方式將贓車車牌及引擎
          殼拆換後而為之寄藏，使偵查犯罪機關無從查緝，俾利竊車集團銷贓。
    （三）證人即查獲本案之員警賴崇良、庚○○於偵查中均證稱：警方係依戊○○
          於警訊中所供，於八十九年一月三十一日，在臺北縣、市交界華中橋下打
          撈後，扣得附表一編號八至四三已拆換完畢贓車遺留之車牌、引擎殼或引
          擎等語（偵查卷第四十八頁參照）。並有附表一之車輛失竊、車牌失竊
          資料個別查詢報表、附表一編號一至七所示機車或車牌之贓物認領保管單
          、附表一編號八至三三、編號三五至四○、編號四二至四四所示車牌、引
          擎殼或引擎之贓物認領保管單、臺北縣警察局中和分局九○北警中刑儒字
          第二八七九四號函、臺北縣警察局中和分局九○北警中刑崇字第四五六一
          ○號函暨贓車比對一覽表、照片及贓證物品清單等件附卷可稽，以及附表
          二編號一至七所示業已拆換完畢之贓車、扣案附表二編號八至三七所示之
          未報失竊機車車牌、引擎殼、附表一編號四一、四三所示機車車牌、附表
          三所示之工具等物扣案可證。而從查獲贓車共十三部及被告三人持有之未
          報失竊機車車牌及引擎殼之數量高達三十七組，以及撈獲之車牌、引擎殼
          或引擎之數量可推斷經被告三人拆解過之贓車，並進而流入市面完成銷贓
          者，高達三十六部，已然足證被告三人明知係為竊盜集團拆換贓車之車牌
          及引擎殼，以使偵查犯罪機關無從查緝，並恃之以維生。
    （四）被告辛○○、乙○○雖於原審審理及本院調查、審理中翻異前詞，否認有
          常業贓物之犯行，惟渠等均已於警訊及偵查中供認不諱，並於原審調查中
          表示於警訊及偵查中所言均實在，復有上述證據足資佐證渠等自白之真實
          ，且參之渠等拆解組裝之車輛數目依推斷多達三十六部，以被告戊○○所
          供稱拆解一部機車費時三小時以為計算，拆解組裝三十六部機車需耗時一
          百零八小時，而渠等自八十九年一月六日起至同年一月十日被查獲為止，
          僅四、五日之時間，倘係一人所為，需不眠不休二十四小時不斷從事拆解
          組裝機車之工作，方勉力完成，況被告戊○○供稱工作時間為上午九、十
          時起至下午五、六時止，一人一日至多可拆解三部機車，亦可推知上開機
          車絕非一人獨力所能完成拆解組裝，應係被告三人共同為之無疑。
    綜上所述，被告等事後翻異前詞，而為上開辯解，均不足採信，本件事證明確，
    被告等犯行堪以認定。
二、核被告三人所為，均係犯刑法第三百五十條之常業贓物罪。被告三人間具有犯意
    聯絡及行為分擔，為共同正犯。被告戊○○雖無前科，有臺灣高等法院檢察署刑
    事查詢簡覆表一份在卷可稽，惟其犯本件拆解組裝之贓車數量龐大，惡性重大，
    顯見其以犯贓物罪為常業，爰依竊盜犯、贓物犯保安處分條例第三條第一項之規
    定，諭知於刑之執行前，令入勞動場所強制工作三年，以資矯治。扣案如附表三
    所示之工具為供犯罪所用之物，且為被告戊○○所有，為被告三人供稱在卷，爰
    依刑法第三十八條第一項第二款之規定宣告沒收。
三、原審以被告罪證明確，適用刑法第二十八條、第三百五十條、第三十八條第一項
    第二款，竊盜犯、贓物犯保案處分條例第三條第一項第二款，罰金罰鍰提高標準
    條例第一條前段之規定，並審酌被告三人之素行、智識程度，犯罪之動機、目的
    、手段、危害社會治安及犯罪後之態度一切情狀，量處被告戊○○有期徒刑貳年
    並於刑之執行前令入勞動場所強制工作年，量處被告辛○○、乙○○各有期徒
    刑壹年，扣案之如附三所示之物均沒收，其認事用法，並無不合，量刑亦稱妥適
    ，被告戊○○上訴否認部分犯行，並指摘量刑不當，被告辛○○、乙○○上訴否
    認犯罪及贓物之認識，均無理由，應予駁回。又被告辛○○、乙○○二人均臨時
    受僱於同案被告戊○○，賺取微薄報酬，惡性非重，工作時間僅十日或四日左右
    ，危害尚輕，查其二人未曾受有期徒刑以上刑之宣告，有本院被告全國前案紀錄
    表在卷足稽，其經此審判、科刑之教訓，今後當知警惕，應無再犯之虞，本院認
    其二人所宣告之刑以暫不執行為適當，爰併宣告各緩刑肆年，以勵自新。
四、據上論斷，應依刑事訴訟法第三百六十八條，刑法第七十四條第一款判決如主文
    。
本案經檢察官劉斐玲到庭執行職務。
中    華    民    國      九十二      年      元      月    二十八    日
                            臺灣高等法院刑事第十五庭
                                審判長法  官  房  阿  生
                                      法  官  雷  元  結
                                      法  官  蔡  光  治
右正本證明與原本無異。
如不服本判決應於收受送達後十日內向本院提出上訴書狀，其未敘述上訴之理由者並
得於提起上訴後十日內向本院補提理由書（均須按他造當事人之人數附繕本）。
                                      書記官  王  才  生
中    華    民    國      九十二      年      元      月    二十九    日
刑法第三百五十條
以犯前條之罪為常業者，處六月以上五年以下有期徒刑，得併科三千元以下罰金。
附表一
編號    車牌號碼        引擎號碼            備註
1       HQH-156         RA30AH-100283  查獲整部機車
2       BCF-501         CG00000000          查獲整部機車
3       PQB-567         RR048830            查獲整部機車
4       ATE-893         HF014498            查獲整部機車
5       OXJ-473         3UR-103202          查獲整部機車
6       IOB-438         GY6B-110803         查獲整部機車
7       BBE-628                             查獲車牌。
8       ZVS-775                             查獲車牌。（依被告戊○○於警訊
                                            中所供，於華中橋下打撈尋獲。）
9       UYT-789          5FP-131690         查獲車牌。（依被告戊○○於警訊
                                            中所供，於華中橋下打撈尋獲。）
10      EGC-019                             查獲車牌。（依被告戊○○於警訊
                                            中所供，於華中橋下打撈尋獲。）
11      DSX-470                             查獲車牌。（依被告戊○○於警訊
                                            中所供，於華中橋下打撈尋獲。）
12      DTE-007                             查獲車牌。（依被告戊○○於警訊
                                            中所供，於華中橋下打撈尋獲。）
13      DSH-971                             查獲車牌。（依被告戊○○於警訊
                                            中所供，於華中橋下打撈尋獲。）
14      UYE-312                             查獲車牌。（依被告戊○○於警訊
                                            中所供，於華中橋下打撈尋獲。）
15      DTC-321                             查獲車牌。（依被告戊○○於警訊
                                            中所供，於華中橋下打撈尋獲。）
16      DSH-039                             查獲車牌。（依被告戊○○於警訊
                                            中所供，於華中橋下打撈尋獲。）
17      BAJ-191                             查獲車牌。（依被告戊○○於警訊
                                            中所供，於華中橋下打撈尋獲。）
18      OYJ-328                             查獲車牌。（依被告戊○○於警訊
                                            中所供，於華中橋下打撈尋獲。）
19      BBB-918                             查獲車牌。（依被告戊○○於警訊
                                            中所供，於華中橋下打撈尋獲。）
20      BBI-139                             查獲車牌。（依被告戊○○於警訊
                                            中所供，於華中橋下打撈尋獲。）
21      BYT-878                             查獲車牌。（依被告戊○○於警訊
                                            中所供，於華中橋下打撈尋獲。）
22      BBE-821                             查獲車牌。（依被告戊○○於警訊
                                            中所供，於華中橋下打撈尋獲。）
23      OYM-651         5DC-405953          查獲車牌及引擎。（依被告戊○○
                                            於警訊中所供，於華中橋下打撈尋
                                            獲。）
24      BAZ-020                             查獲車牌。（依被告戊○○於警訊
                                            中所供，於華中橋下打撈尋獲。）
25      OXD-076                             查獲車牌。（依被告戊○○於警訊
                                            中所供，於華中橋下打撈尋獲。）
26      BAI-917         RUO11942            查獲車牌及引擎殼。（依被告陳俊
                                            賢於警訊中所供，於華中橋下打撈
                                            尋獲。）
27      BBR-030                             查獲車牌。（依被告戊○○於警訊
                                            中所供，於華中橋下打撈尋獲。）
28      BBE-115                             查獲車牌。（依被告戊○○於警訊
                                            中所供，於華中橋下打撈尋獲。）
29      MFI-191                             查獲車牌。（依被告戊○○於警訊
                                            中所供，於華中橋下打撈尋獲。）
30      BAW-359                             查獲車牌。（依被告戊○○於警訊
                                            中所供，於華中橋下打撈尋獲。）
31      BBT-515                             查獲車牌。（依被告戊○○於警訊
                                            中所供，於華中橋下打撈尋獲。）
32      BAX-827                             查獲車牌。（依被告戊○○於警訊
                                            中所供，於華中橋下打撈尋獲。）
33      OXT-209         5DC-401235          查獲車牌及引擎殼。（依被告陳俊
                                            賢於警訊中所供，於華中橋下打撈
                                            尋獲。）
34      HJD-445                             查獲車牌。（依被告戊○○於警訊
                                            中所供，於華中橋下打撈尋獲。）
35      BBJ-417         RU017672            查獲車牌及引擎殼。（依被告陳俊
                                            賢於警訊中所供，於華中橋下打撈
                                            尋獲。）
36      BBD-638                             查獲車牌。（依被告戊○○於警訊
                                            中所供，於華中橋下打撈尋獲。）
37      MFB-877                             查獲車牌。（依被告戊○○於警訊
                                            中所供，於華中橋下打撈尋獲。）
38      KRV-845                             查獲車牌。（依被告戊○○於警訊
                                            中所供，於華中橋下打撈尋獲。）
39      BAA-312                             查獲車牌。（依被告戊○○於警訊
                                            中所供，於華中橋下打撈尋獲。）
40      BBL-917                             查獲車牌。（依被告戊○○於警訊
                                            中所供，於華中橋下打撈尋獲。）
41      NCT-652                             查獲車牌。（依被告戊○○於警訊
                                            中所供，於華中橋下打撈尋獲。）
42      GJT-468         4UF-037679          查獲機車引擎。（依被告戊○○於
                                            警訊中所供，於華中橋下打撈尋獲
                                            。）
43      DSZ-921         5FP-134806          查獲機車引擎殼。（依被告戊○○
                                            於警訊中所供，於華中橋下打撈尋
                                            獲。）
44      BBV-103         5FM-214070          查獲機車車體，其車牌、引擎殼業
                                            遭拆換為JJL-199號車牌、4CW-000
                                            0000號引擎殼。
附表二
  編號        車牌號碼        引擎號碼        備註
    1         GJP-518         4VP-105868      車牌、引擎殼已附著於贓車車體
                                              。贓車車體原車牌及引擎殼業遭
                                              拆換，無從辯識車主為何人。
    2         JJL-199         4CW-0000000     車牌、引擎殼已附著於贓車車體
                                              。贓車車體原車牌及引擎殼業遭
                                              拆換。證人丁○○於警訊中指證
                                              ：該機車為其所有之車號BBV-10
                                              3、引擎號碼5FM-214070機車。
                                              另本案並未查獲車號BBV-103機
                                              車之車牌。
3        QDS-6873        XG-082758        車牌、引擎殼已附著於贓車車體
                                              。贓車車體原車牌及引擎殼業遭
                                              拆換，無從辯識車主為何人。
    4        GJY-816         HG-95254         車牌、引擎殼已附著於贓車車體
                                              。贓車車體原車牌及引擎殼業遭
                                              拆換，無從辯識車主為何人。
    5        KSZ-506         GK006602         車牌、引擎殼已附著於贓車車體
                                              。贓車車體原車牌及引擎殼業遭
                                              拆換，無從辯識車主為何人。
    6        LHT-956         4CW-077218       車牌、引擎殼已附著於贓車車體
                                              。贓車車體原車牌及引擎殼業遭
                                              拆換，無從辯識車主為何人。
    7        LEX-909         3N2-13627        車牌、引擎殼已附著於贓車車體
                                              。贓車車體原車牌及引擎殼業遭
                                              拆換。證人吳國威於警訊中指證
                                              ：該機車為其所有之車號BBE-62
                                              8、引擎號碼3UR-102518機車。
                                              另本案有查獲車號BBE-628機車?
                                              車牌。
    8       IPW-021         FG112158          僅查獲車牌及引擎殼。
    9       KPK-287         FG199736          僅查獲車牌及引擎殼。
    10      JCL-900         4JK-318755        僅查獲車牌及引擎殼。
    11      FLR-987         4CW-010245        僅查獲車牌及引擎殼。
    12      KPY-413         FG-230602         僅查獲車牌及引擎殼。
    13      KIY-351         4CW-027925        僅查獲車牌及引擎殼。
    14      JFR-369         4CW-020553        僅查獲車牌及引擎殼。
    15      JFT-998         4CW-024206        僅查獲車牌及引擎殼。
    16      NHQ-431         FG272354          僅查獲車牌及引擎殼。
    17      KIP-803 FG-145577         僅查獲車牌及引擎殼。
    18      XDO-479         XP-815211         僅查獲車牌及引擎殼。
    19      KSC-183         4HP-145686        僅查獲車牌及引擎殼。
    20      IZT-345         FG227316          僅查獲車牌及引擎殼。
    21      GRX-990         FH013795          僅查獲車牌及引擎殼。
    22      LPP-839         KBND-107977       僅查獲車牌及引擎殼。
    23      ONH-368         SA20AF-110562     僅查獲車牌及引擎殼。
    24      ADF-816         3UR-301932        僅查獲車牌及引擎殼。
    25      JCA-675         SA20AF-111193     僅查獲車牌及引擎殼。
    26      FRS-659         KBND-204165       僅查獲車牌及引擎殼。
    27      GEL-265         C0-000000         僅查獲車牌及引擎殼。
    28      UWZ-009         GR1B0-000000      僅查獲車牌及引擎殼。
    29      TMU-840         GAKD-109636       僅查獲車牌及引擎殼。
    30      SUV-789         3XG-246230        僅查獲車牌及引擎殼。
    31      SUR-772         3XG-232703        僅查獲車牌及引擎殼。
    32      TNE-863         3XG-034709        僅查獲車牌及引擎殼。
    33      ROX-895         ET469992          僅查獲車牌及引擎殼。
    34      TMM-931         GAKC-10580        僅查獲車牌及引擎殼。
    35      VYE-426         GAKE-209136       僅查獲車牌及引擎殼。
    36      TOX-259         GAKC-105065       僅查獲車牌及引擎殼。
    37      UOV-866         GR1B0-000000      僅查獲車牌及引擎殼。
附表三
   編號    名稱            數量             備註
    1       附表二所示之車牌及引擎殼        三十七組
    2       空氣壓縮機      一台
    3       行動電話        二支            電話號碼0000000000為
                                            被告戊○○所有，且係供犯罪所用
                                            之物，應予宣告沒收，電話號碼0
                                            000000000為「姊阿」所
                                            有，與沒收要件不合，爰不予宣告
                                            沒收。
    4       螺絲起子        九支
    5       活動皮手        二支
    6       老虎鉗          一支
    7       固定鉗          一支
    8       開口扳手        二支
    9       梅花扳手        七支
    10      萬能六角扳手    一組
    11      氣動機          一台
    12      輪胎扳手        二支
    13      Ｔ字扳手        六支


司法院資訊處製作；財團法人民間司法改革基金會備份。
